臺灣高雄地方法院民事簡易判決
111年度雄建簡字第23號
原      告  群創工程企業有限公司

法定代理人  蔡佳吟  


被      告  鳳隆工程有限公司

法定代理人  陳世堯  
被      告  陳美娟  
上列當事人間給付工程款事件，本院於民國111年7月26日言詞辯
論終結，判決如下：
    主      文
一、被告應連帶給付原告新臺幣肆拾玖萬元，及其中鳳隆工程有
    限公司自民國一百一十一年一月十四日起、陳美娟自民國一
    百一十一年一月十三日起，均至清償日止，按週年利率百分
    之五計算之利息。
二、訴訟費用新臺幣伍仟貳佰玖拾元由被告連帶負擔。
三、本判決得假執行。但被告如以新臺幣肆拾玖萬元供擔保後，
    得免為假執行。
    事實及理由
一、原告主張：原告於民國110年7月30日與被告鳳隆工程有限公
    司(下稱鳳隆公司)簽訂「永安廠二期二級泵房及再冷凝器區
    整修工作-油漆及搭架工程」承攬契約書、110年8月13日簽
    訂「永安廠管架橋、工作平台、支撐塔架整修工作-油漆及
    搭架工程」承攬契約書，因鳳隆公司無法依合約進行施工，
    雙方於110年9月28日終止解除上述二合約關係，並於110年9
    月30日簽訂「終止解除契約協議書」(下稱協議書)，依協議
    書第2條約定，被告應於110年11月30日前返還原告先前支付
    予鳳隆公司之訂金新臺幣(下同)49萬元，陳美娟為協議書之
    連帶保證人，原告自得請求被告依協議書約定返還上開款項
    。聲明：被告應連帶給付原告490,000元及自支付命令送達
    翌日起至清償日止，按週年利率5%計算之利息(卷第35頁補
    正狀)。
二、被告則以：對原告主張均不爭執，確實有積欠原告公司工程
    款，原告提出之承攬契約書及協議書之真正均不爭執(卷第1
    01頁)，但因積欠勞健保遭行政執行署執行以致無力清償，
    待執行署扣款完畢後才有能力還款等語。
三、經查原告主張與鳳隆公司簽訂上開二工程承攬契約書後，因
    鳳隆公司無力依約進行施工，雙方於110年9月28日終止解除
    上述二合約關係，並於110年9月30日簽訂終止解除契約協議
    書，依協議書第2條約定，被告應於110年11月30日前返還原
    告先前支付予鳳隆公司之訂金49萬元，而陳美娟為協議書之
    連帶保證人等事實，業據提出承攬契約書二份、終止解除契
    約協議書及匯款申書等為證，且均為被告所不爭執，應可認
    為被告已自認；則原告依協議書約定之法律關係，請求被告
    連帶給付49萬元及自支付命令送達翌日，即其中鳳隆公司自
    111年1月14日起(111年1月13日送達，卷第51頁)、陳美娟自
    111年1月13日起(111年1月12日送達，卷第53頁)，均至清償
    日止，按週年利率5%計算之利息，即有理由應予准許。
四、本判決係依民事訴訟法第427 條所規定之適用簡易訴訟程序
    所為被告敗訴之判決，爰依同法第389 條第1 項第3款規定
    依職權宣告假執行。併依同法第392 條第2 項規定諭知被告
    得供相當擔保金額後免為假執行。
五、本件事證已臻明確，兩造間其餘主張舉證併所提證據，經本
    院審酌認與判決之結果不生影響，不再一一論列，附此說明
    。
六、結論：本件原告之訴為有理由。判決如主文。本件原告全部
    勝訴，訴訟費用應由被告連帶負擔。
中　　華　　民　　國　　111 　年　　8 　　月　　9 　　日
          　　　　高雄簡易庭  法　官    林玉心
以上正本係照原本作成。
如不服本判決，應於送達後20日內，向本院提出上訴狀並表明上
訴理由，如於本判決宣示後送達前提起上訴者，應於判決送達後
20日內補提上訴理由書（須附繕本）。
中　　華　　民　　國　　111 　年　　8 　　月　　9 　　日
                              書記官    李月君